臺灣桃園地方法院刑事判決　　　　　　96年度桃簡字第3246號
聲　請　人　臺灣桃園地方法院檢察署檢察官
被　　　告　甲○○
上列被告因違反商標法案件，經檢察官聲請以簡易判決處刑（95
年度偵字第28354 號），本院判決如下：
    主      文
甲○○明知為未得商標權人同意，於同一商品，使用相同之註冊
商標之商品而販賣，處拘役參拾日，如易科罰金，以新臺幣壹仟
元折算壹日。扣案仿冒LV之手提包伍個均沒收。
    事實及理由
一、甲○○明知商標名稱「LV」及「COACH 」之商標圖樣，為法
    商路易威登馬爾悌耶公司（下稱路易公司）及美商高奇皮革
    製品股份有限公司（下稱高奇公司）向我國經濟部智慧財產
    局申請註冊登記，取得商標專用權之註冊商標，並指定使用
    於手提包及鑰匙圈等商品上，且現仍於商標專用期間內，又
    該商標專用權人所生產手提包及鑰匙圈等之商品，在國內行
    銷多年，品質著有信譽，廣為業界及一般消費大眾所知，竟
    基於販賣仿冒商標商品之犯意，於不詳時間在大陸地區某店
    家分別以每只新臺幣（下同）約4,000 多元及400 元之價格
    購入仿冒商標圖樣之商品「LV」之手提包5 個及「COACH 」
    之鑰匙圈1 個後，自民國96年8 月上旬起，在桃園縣八德市
    ○○路85巷4 號住處，利用網路連結至露天拍賣網站，並以
    帳號「PP9963」登入該拍賣網站，將前揭購入之仿冒商標圖
    樣商品刊登陳列於網頁上，以每只購入價格一半之價格供買
    家標售，俟得標後，指示下標買家匯款至其向中華郵政股份
    有限公司大湳郵局申辦之帳號00000000000000000 號帳戶，
    並以電子郵件信箱供買家與其聯絡，待買家下標並完成匯款
    後，再以郵寄方式將得標之仿冒商標圖樣商品，透過不知情
    郵務人員寄交買家。嗣經警於網路上發現上開資訊，藉前揭
    下標、匯款及聯絡方式向甲○○購得如附表所示之仿冒「CO
    ACH 」商標鑰匙圈1 個後，為警於同年9 月12日，持搜索票
    前往上址執行搜索，並扣得其所有之仿冒「LV」商標手提包
    5 個。案經內政部警政署保安警察第二總隊第一大隊第一中
    隊報告台灣桃園方法院檢察署偵察後聲請以簡易判決處刑。
二、訊據被告甲○○就其自96年8 月上旬起，以前揭方式販賣仿
    冒「LV」商標之皮包及「COACH 」商標之鑰匙圈之事實雖供
    承不諱，然辯稱：伊不知所販售之物為仿冒品云云。惟查：
  (一)被告甲○○於露天拍賣網站所販售之「LV」、「COACH 」商
    標商品係屬仿冒，業據證人即路易公司在台授權代表范國峰
    與高奇公司委任之唐朝智慧財產有限公司員工劉禮綺於警詢
    中證述甚詳，且「LV」、「COACH 」等廠牌之商標圖樣，分
    別經路易公司及高奇公司向經濟部智慧財產局申請註冊核准
    登記，取得商標專用權，此均有經濟部智慧財產局商標檢索
    資料各1 份及「COACH 」商標註冊證影本1 紙附卷可參。
  (二)再「LV」及「COACH 」等商標圖樣，皆為本國人所熟知，而
    路易公司及高奇公司所生產或授權製造使用上開商標圖樣之
    各類商品亦均非廉價品，被告於偵查中復供承其所販售「LV
    」皮包及「COACH 」鑰匙圈分別係以約4,000 多元及400 元
    之價格自大陸地區某店家購入，再以購入價格之1/2 售出等
    語，則被告所購得及售出上開商品之對價，相較於市面上原
    廠商品所販售之價格均明顯偏低，依被告之年齡、智識及社
    會經驗，衡情應可知悉該等商品係屬仿冒之商品；又參以附
    表所示扣案物品之品質、縫紉均甚粗糙與原廠有異，欠缺原
    廠商品之來源證明、發票及精緻包裝，此亦分別有鑑定報告
    書各1 份在卷可稽，是被告當無可能不知所販賣之商品為仿
    冒商品之理，其所辯與常情相悖，顯係事後卸責之詞，尚非
    足採。
  (三)復有仿冒「LV」商標手提包5 個扣案足憑，且有且有扣押物
    品目錄表、扣押物品清單、露天拍賣網站網頁列印圖片各1
    份及搜索照片共4 幀附卷可稽，是本件事證明確，被告犯行
    洵堪認定，應依法論科。。
三、核被告甲○○所為，係犯商標法第82條之明知未得商標權人
    同意，於同一商品，使用相同之註冊商標之商品而販賣罪。
    被告意圖販賣仿冒商標商品之輸入、陳列之低度行為，為販
    賣仿冒商標商品之高度行為所吸收，不另論罪。按刑事法若
    干犯罪行為態樣，本質上原具有反覆、延續實行之特徵，立
    法時既予特別歸類，定為犯罪構成要件之行為要素，則行為
    人基於概括之犯意，在密切接近之一定時、地持續實行之複
    次行為，倘依社會通念，於客觀上認為符合一個反覆、延續
    性之行為觀念者，於刑法評價上，即應僅成立一罪。學理上
    所稱「集合犯」之職業性、營業性或收集性等具有重複特質
    之犯罪均屬之，例如經營、從事業務、收集、販賣、製造、
    散布等行為概念者是…於行為概念上，應認為包括的一罪，
    無連續犯或併合論罪可言（最高法院95年度台上字第1079號
    判決意旨可資參照）。是被告自96年8 月上旬起至同年9 月
    12日為警查獲時之反覆販賣行為，本質上乃具有反覆、延續
    之特質，當不止於一次就結束，是其連貫、反覆、持續地販
    賣行為於刑法評價上，應認係集合多數犯罪行為而各成立一
    罪。爰審酌被告因貪圖小利而侵害他人商標權利，損及我國
    保護智慧財產權之國際形象，販賣之種類、數量、期間、所
    得，所生危害、及其犯後態度等一切情狀，並念及其為初犯
    ，量處如主文所示之刑，並諭知易科罰金之折算標準。末查
    扣案仿冒「LV」商標手提包5 個，係被告犯商標法第82條之
    罪所販賣之物，不問屬於被告與否，均依商標法第83條之規
    定沒收之。
四、據上論斷，應依刑事訴訟法第449 條第1 項前段、第3 項、
    第450 條第1 項，商標法第82條、第83條，刑法第11條前段
    、第41條第1 項前段，逕以簡易判決處刑如主文。
五、如不服本判決，得於判決書送達之翌日起10日內，以書狀敘
    述理由，向本院提出上訴。
中　　華　　民　　國　　96　　年　　12　　月　　24　　日
                    臺灣桃園地方法院刑事第七庭
                                    法  官  連  雅  婷
以上正本證明與原本無異。
如不服本判決，應於判決送達後10日內，向本院提出上訴狀。
                                    書記官  張  尹  嫚
中　　華　　民　　國　　96　　年　　12　　月　　31　　日
附錄本案論罪科刑法條：
商標法第81條
未得商標權人或團體商標權人同意，有下列情形之一者，處三年
以下有期徒刑、拘役或科或併科新臺幣20萬元以下罰金：
一  於同一商品或服務，使用相同之註冊商標或團體商標者。
二  於類似之商品或服務，使用相同之註冊商標或團體商標，有
    致相關消費者混淆誤認之虞者。
三  於同一或類似之商品或服務，使用近似於其註冊商標或團體
    商標之商標，有致相關消費者混淆誤認之虞者。
商標法第82條
明知為前條商品而販賣、意圖販賣而陳列、輸出或輸入者，處一
年以下有期徒刑、拘役或科或併科新臺幣5 萬元以下罰金。
商標法第83條
犯前二條之罪所製造、販賣、陳列、輸出或輸入之商品，或所提
供於服務使用之物品或文書，不問屬於犯人與否，沒收之。
